【裁判字號】    90,交訴,52
【裁判日期】    900705
【裁判案由】    公共危險
【裁判全文】
臺灣臺中地方法院刑事判決                            九十年度交訴字第五二號
    公  訴  人  臺灣台中地方法院檢察署檢察官
    被      告  丙○○即劉明政.
右列被告因公共危險案件，經檢察官聲請簡易判決處刑（九十年度偵字第二一八五號
），經本院台中簡易庭認不得以簡易判決處刑，而改依通常程序審理，本院判決如左
：
    主      文
丙○○服用酒類，不能安全駕駛動力交通工具而駕駛，處有期徒刑貳月；又駕駛動力
交通工具肇事，致人受傷而逃逸，處有期徒刑柒月。應執行有期徒刑捌月，緩刑參年
。
    事      實
一、丙○○於民國（下同）九十年一月十四日下午五時許，在臺中縣豐原市○○○○
    道附近與友人飲酒後，已有精神不濟而陷於不能安全駕駛汽車之狀態，仍執意駕
    駛ＰＥ─七三五九號自小貨車，沿臺中縣豐原市○○路，由豐原市往潭子鄉方向
    行駛，於同日下午七時十分許，行經該中山路與成功路口時，因酒力發作無法安
    全駕駛，於任意切換車道時，未保持適當安全距離，致其車輛之車廂右前方擦撞
    同向行駛在右側、由甲○○駕駛附載張廷嘉之ＪＹＰ─三三０號機車，致甲○○
    、張廷嘉人車倒地後，受有擦、挫傷等傷害（業務過失傷害部分已撤回告訴，另
    為不起訴處分），丙○○於肇事後非但未停車救助，反逃逸離開現場，經目擊路
    人乙○○記下號報警循線查獲，並對丙○○為酒精濃度測試，結果達０．三八Ｍ
    Ｇ／Ｌ，始查悉上情。
二、案經臺中縣警察局豐原分局報請報請臺灣臺中地方法院檢察署檢察官偵查聲請簡
    易判決處刑，經本院台中簡易庭認不得以簡易判決處刑，而改依通常程序審理。
    理  由
一、訊據被告丙○○對於伊於右揭時地酒後精神不濟已陷於不能安全駕駛狀態下，仍
    駕車撞擊被害人甲○○、張廷嘉所駕駛機車，並致被害人二人受傷等事實坦承不
    諱，惟矢口否認有肇事逃逸之犯行，辯稱：伊不知撞到甲○○之機車，始未下車
    查看云云。經查，被告上開坦承部分，核與被害人甲○○、張廷嘉指述情節相符
    ，而被告肇事時為當日下午七時，其於肇事後逃逸現場，為警查獲時為同日下午
    十時，所施測之酒精濃度仍達０．三八ＭＧ／Ｌ，逾越標準值０．二五ＭＧ／Ｌ
    甚多，有測試紙乙紙附卷可稽，被告復與他人車輛發生碰撞而肇事，是被告酒後
    不能安全駕駛之事實應堪認定。次查，被告雖辯稱：當時不知有撞到甲○○之機
    車云云，惟查被告於肇事後，並未下車查看，逕自駕車離開現場等情，業據目擊
    證人乙○○於警訊時證述明確在卷，再者，被告於偵查中初訊時，先則堅稱其未
    在事故地點肇事，嗣又改口坦承肇事，並稱當時見甲○○機車在其右方行駛，於
    肇事後仍繼續前往他處送貨等語，被告猶知為自己辯解，顯見當時並非陷入泥醉
    狀態，其辯稱不知肇事而未停車察看乙節，顯為事後卸責之詞，不足採信。此外
    ，被害人甲○○、張廷嘉確因被告撞擊致人車倒地後，受有頭部外傷、下肢擦挫
    傷等傷害，亦有杏豐醫院出具之診斷證明書二紙附卷可稽。本件事證明確，被告
    犯行應堪認定。
二、核被告丙○○所為，係犯刑法第一百八十五條之三之服用酒類，不能安全駕駛動
    力交通工具而駕駛罪及同法第一百八十五條之四之駕駛動力交通工具肇事，致人
    受傷而逃逸罪。被告所犯上開二罪，犯意各別，犯罪構成要件不同，應予分論併
    罰。爰審酌被告肇事後己與被害人達成和解賠償損害等情，業據被害人甲○○、
    張廷嘉於偵查中陳明在卷，及其犯罪動機、目的、所生危害與犯罪後態度等一切
    情狀，分別量處如主文所示之刑，並定其應執行刑。又查被告前未曾受有期徒刑
    以上刑之宣告，有台灣台中地方法院檢察署刑案資料查註紀錄表附卷可按，其因
    一時失慮致犯本案，事後已與被害人達成和解賠償損害，經此科刑教訓，當知警
    惕，應無再犯之虞，本院認其所受定應執行刑之宣告，以暫不執行為適當，爰依
    法併予宣告緩刑三年，以勵自新。
三、據上論斷，應依刑事訴訟法第四百五十二條、第二百九十九條第一項前段，刑法
    第一百八十五條之三、第一百八十五條之四、第五十一條第五款、第七十四條第
    一款，判決如主文。
中      華      民      國      九十    年      七      月      五      日
                                    臺灣臺中地方法院交通法庭
                                        法  官    張  國  華
右正本證明與原本無異。
如不服本判決，應於判決送達後十日內向本院提出上訴狀( 應附繕本 )，上訴於臺灣
高等法院臺中分院。
                                        書記官
中      華      民      國      九十    年      七      月      十      日
刑法第一百八十五條之三
服用毒品、麻醉藥品、酒類或其他相類之物，不能安全駕駛動力交通工具而駕駛者，
處一年以下有期徒刑、拘役或三萬元以下罰金。
刑法第一百八十五條之四
駕駛動力交通工具肇事，致人死傷而逃逸，處陸月以上五年以下有期徒刑。


司法院資訊處製作；財團法人民間司法改革基金會備份。
